【裁判字號】    97,交上訴,73
【裁判日期】    970626
【裁判案由】    公共危險等
【裁判全文】
臺灣高等法院刑事判決                97年度交上訴字第73號
    上  訴  人
    即  被  告  甲○○
上列上訴人因公共危險等案件，不服臺灣臺北地方法院97年度交
訴字第24號，中華民國97年3月31日第一審判決（起訴案號： 臺
灣臺北地方法院檢察署97年度調偵字第83號），提起上訴，本院
判決如下：
    主  文
上訴駁回。
    事  實
一、甲○○於民國96年4月18日下午4時45分許， 駕車號0476-DX
    自用小客車， 沿臺北市○○○路○段39巷由北向南方向行駛
    ，行經龍江路397巷之無號誌交岔路口時， 原應注意車前狀
    況，減速慢行並隨時採取必要之安全措施，而依當時晴天、
    日間自然光線、柏油路面且無缺陷亦無障礙物、視距良好，
    並無不能注意之情，竟疏未注意車前狀況復未減速，即貿然
    駛越上開交叉路口， 而與駕車號A2P-811重型機車由東向西
    沿龍江路397巷行駛 亦駛經上開交叉路口之乙○○發生碰撞
    ，致乙○○左手、右腳跟、左大腿擦傷、挫傷，甲○○於肇
    事後即駕上開自小客車逃逸 (過失傷害部分業據被告撤回上
    訴確定)。
二、案經臺北市政府警察局中山分局報請臺灣臺北地方法院檢察
    署檢察官偵查起訴。
    理  由
一、被告經合法傳訊，未於審判期日到庭，惟據其準備程序到庭
    所為陳述，對於車禍發生過程並不否認，惟否認有肇事逃逸
    之犯意，辯稱：當時伊有下車察看被害人，被害人沒有受傷
    ，也沒有要伊留下來，所以伊就離開，伊沒有留下電話，也
    沒有等警察來是有所不對，但沒有肇事逃逸之意思云云。惟
    查，上開車禍後肇事逃逸之事實，業據被告於原審審判中供
    認不諱（見原審卷第12頁），核與告訴人乙○○所證各情相
    符，告訴人乙○○於偵查中陳稱：發生車禍後，被告就自言
    自語說，你沒事吧，然後顧他自己的車，也沒有幫伊修機車
    ，也沒有理伊，伊還問被告是否該等警察來，被告也沒有等
    ，就走了等語（見96年度偵緝字第2244號卷第26頁），顯見
    被告於本院所陳被害人沒有受傷、沒有要伊留下來云云，並
    不實在。此外，復有道路交通事故現場圖、臺北市政府警察
    局中山分局交通分隊道路交通事故補充資料表、臺北市政府
    警察局中山分局交通分隊交通事故談話紀錄表、道路交通事
    故調查報告表（一）（二）、車損及現場照片、國泰綜合醫
    院診斷證明書在卷為證。被告確有過失傷害後，肇事逃逸之
    犯行甚明，上訴後所辯無肇事逃逸之犯意云云，應屬事後卸
    責之詞，不可採信，事證明確，犯行應堪認定。
二、核被告所為，係犯刑法第185條之4肇事逃逸罪。原審因認被
    告罪證明確，引用刑法第185條之4、第41條第1項前段， 刑
    法施行法第1條之1第1項、第2項前段，中華民國九十六年罪
    犯減刑條例第2條第1項第3款、第7條、第9條、第10條第1項
    之規定。並審酌被告於87年因違反妨害兵役條例案件，經法
    院判處罪刑確定，有本院被告前案紀錄表附卷為證，素行非
    佳，犯後態度尚可及其智識程度、生活狀況等一切情狀，量
    處肇事逃逸部分有期徒刑7月。並認被告犯罪時間在96年4月
    24 日以前， 查無中華民國九十六年罪犯減刑條例所定不得
    減刑之情，爰依該條例第2條第1項第3款、第9條、第10條第
    1項規定，減其宣告刑二分之一， 並諭知易科罰金折算標準
    。核其認事用法，並無不合，量刑亦稱妥適，上訴人即被告
    上訴意旨否認犯罪，指摘原判決不當，對肇事逃逸部分請求
    撤銷改判云云，顯無理由，此部分上訴應予駁回。
三、被告經合法傳喚，無正當理未到庭，爰不待其到庭陳述，逕
    行判決。
據上論斷，應依刑事訴訟法第368條、第371條，判決如主文。
本案經檢察官鄭龍照到庭執行職務。
中    華    民    國    97    年    6     月    26    日
                  刑事第４庭    審判長法  官  沈宜生
                                      法  官  鄭水銓
                                      法  官  周煙平
以上正本證明與原本無異。
如不服本判決，應於收受送達後十日內向本院提出上訴書狀，其
未敘述上訴之理由者並得於提起上訴後十日內向本院補提理由書
（均須按他造當事人之人數附繕本）。
                                      書記官  蕭麗珍
中    華    民    國    97    年    6     月    30    日
附錄：本案論罪科刑法條全文
刑法第185條之4
駕駛動力交通工具肇事，致人死傷而逃逸者，處6月以上5年以下
有期徒刑。


司法院資訊處製作；財團法人民間司法改革基金會備份。
